LEANDERSON DIAS DE LIMA

+5511940139899

leanderson.devlima@gmail.com

RESUMO

Desenvolvedor BackEnd de Barueri, Brasil, com experiência em **C#** e **.Net**, com proficiência em **SQL**, **Entity Framework** e integração Front End (HTML, CSS e JavaScript). Experiência em projetos com comunicação em **inglês**. Atualmente cursando **Engenharia de Software**. Prático em tecnologias como **GIT**, **Banco de Dados**. Habilidades crescentes em **Ruby**, **C#** e **Python**.

COMPETÊNCIAS

- Cloud AWS
- C#
- .NET Framework
- ASP.NET MVC
- SQL
- GIT
- JavaScript/CSS/Html
- Python
- Ruby

IDIOMAS

- Português (Nativo)
- Inglês (Avançado)

EXPERIÊNCIA

DevOps Engineer - Criadigi | São Paulo, Brasil

Abril 2024 - Atual

- Monitoramento dos indicadores do Cloudflare, incluindo análise de IPs de acesso, detecção de atividades suspeitas e bloqueio de IPs maliciosos.
- Implantação de projetos na AWS, configuração de serviços como Amazon EC2, Amazon Work E-mail, Amazon SES, Route 53, DNS e emissão de certificados HTTPS.
- Colaboração com equipes internas para garantir a segurança e o desempenho dos sites.

Desenvolvedor - Didox Business & Technology | São Paulo, Brasil

Novembro 2023 - Dezembro 2023

- Desenvolvimento de layout utilizando React e Next.js.
- Integração eficiente com a API via Swagger.
- Colaboração estreita com a equipe de backend em C# e .NET.

• Comunicação eficaz com o cliente e manutenção de documentação técnica.

Desenvolvedor - Wipro | Curitiba, Brazil

Junho 2022 - Junho 2023

- Administração e deploy de aplicação em C# Asp .NET Framework.
- Monitoramento e organização de scripts.
- Atualização da base de conhecimento.
- Comunicação em inglês em reuniões de relatórios.

Analista de Teste de Qualidade (QA) - Keeggo | São Paulo, Brasil

Janeiro 2022 - Junho 2022

- Análise de BITS MAP conforme ISO 8583.
- Execução e criação de testes.
- Especificações técnicas e funcionais.
- Criação e análise de casos de teste.

FORMAÇÃO ACADÊMICA

Bacharelado | Engenharia de Software

Ampli, São Paulo, Brasil

CERTIFICAÇÕES

Decola Tech .NET	Future Code Training in .Net and Angular
Pottencial .NET Developer	Algorithm
.NET Developer Formation	GFT Quality Assurance #1
Ruby Developer Formation	QA TRIP (Python Testing)
Cloud Solutions	Full Stack Web Programming

LINKEDIN

• LinkedIn

PORTFOLIO

- GitHub LeanLima7
- GitHub LeanDevLima
- GitLab LeanDevLima